臺灣花蓮地方法院刑事判決　　　　　　　　　　　　　九十三年度訴字第二二四號
　　公　訴　人　臺灣花蓮地方法院檢察署檢察官
　　被　　　告　乙○○
右列被告因違反毒品危害防制條例案件，經檢察官提起公訴（九十三年度毒偵字第五
五五號）及移
，就被訴犯罪事實為有罪之陳述，經本院合議庭裁定改行簡式審判程序審理後，本院
判決如左：
    主  文
乙○○連續施用第一級毒品，處有期徒刑柒月；又連續施用第二級毒品，處有期徒刑
參月，扣案之第二級毒品安非他命壹小包（毛重零點零肆公克）及安非他命殘渣袋參
個，均沒收銷燬之，扣案之玻璃球吸食器貳組及吸管壹支，均沒收。應執行有期徒刑
玖月，扣案之第二級毒品安非他命壹小包（毛重零點零肆公克）及安非他命殘渣袋參
個，均沒收銷燬之，扣案之玻璃球吸食器貳組及吸管壹支，均沒收。
    事  實
一、乙○○前於民國八十九年間因施用毒品案件，經臺灣宜蘭地方法院（下稱宜蘭地
    院）以八十九年度毒聲字第八三五號刑事裁定送觀察、勒戒後，認無繼續施用毒
    品之傾向，經臺灣宜蘭地方法院檢察署（下稱宜蘭地檢署）於九十年一月二十九
    日以九十年度毒偵緝字第一六號、九十年度毒偵字第九七號不起訴處分確定。詎
    其仍不知悔改，竟分別基於施用第一級毒品海洛因及第二級毒品安非他命之概括
    犯意，自九十三年九月初某日起至同年月十六日十五時三十分往前回溯九十六小
    時內某時止，在花蓮縣秀林鄉富世村三十號住處，分別連續以針筒注射之方式施
    用第一級毒品海洛因、以安非他命吸食器燒烤方式施用第二級毒品安非他命多次
    。嗣於九十三年九月十六日為警在上址查獲，並扣得第二級毒品安非他命一小包
    （毛重０點０四公克）、安非他命殘渣袋三個以及其所有且供吸食毒品用之玻璃
    球吸食器二組、吸管一支，且經採集其尿液送驗，結果呈嗎啡、安非他命類陽性
    反應，始查悉上情。
二、案經花蓮縣警察局新城分局移送臺灣花蓮地方法院檢察署檢察官偵查起訴及移送
    併案審理。
    理  由
一、被告乙○○迭於警詢、偵查及本院訊問時，對於在右述的時間、地點，連續施用
    第一級毒品海洛因及第二級毒品安非他命之犯行均坦承不諱，且被告於九十三年
    九月十六日十五時三十分許，經採集其尿液送請檢驗，其結果呈嗎啡及安非他命
    類陽性反應乙節，此有慈濟大學濫用藥物檢驗中心函暨檢驗總表、毒品案件尿液
    檢體採集送驗紀錄表、毒品尿液檢體送驗代號與真實姓名對照表各乙份附在卷內
    可供參考，並有扣案之第二級毒品安非他命一小包（毛重０點０四公克）、安非
    他命殘渣袋三個、玻璃球吸食器二組及吸管一支可證。是被告之自白應可認與事
    實相符，足以採信。是本件事證明確，被告施用毒品之犯行，堪以認定，應予依
    法論科。
二、查海洛因及安非他命分別係毒品危害防制條例所定之第一級、第二級毒品，此有
    毒品危害防制條例第二條第二項第一款及第二款之規定甚明。被告前於八十九年
    間因施用毒品案件，經宜蘭地院以八十九年度毒聲字第八三五號刑事裁定送觀察
    、勒戒後，認無繼續施用毒品之傾向，經宜蘭地檢署於九十年一月二十九日以九
    十年度毒偵緝字第一六號、九十年度毒偵字第九七號不起訴處分確定在案，此有
    臺灣高等法院被告全國前案紀錄表及該不起訴處分書在卷可參，是被告於觀察、
    勒戒執行後，再次施用第一級毒品海洛因及第二級毒品安非他命，核其所為，係
    犯毒品危害防制條例第十條第一項之施用第一級毒品罪及同條第二項之施用第二
    級毒品罪。被告分別持有第一級毒品海洛因及第二級毒品安非他命，均係為供己
    施用，持有海洛因及安非他命之低度行為應為施用之高度行為吸收，均不另論罪
    。被告多次施用第一級毒品及第二級毒品之犯行，均時間緊接，所觸犯構成要件
    相同之罪名，均顯係出於概括犯意反覆為之，為連續犯，均應依刑法第五十六條
    之規定以一罪論，並加重其刑。被告所犯上開二罪，犯意各別，行為互殊，應分
    論併罰。又查，檢察官另以九十四年度毒偵字第九號被告施用第一級毒品及第二
    級毒品之犯罪事實移送併案審理，實與檢察官起訴部分為同一事實案件，本院自
    當併予審理，併此敘明。爰審酌被告前有一次施用毒品之前科，已如前述，猶不
    知克制，故態復萌，再次施用毒品，無視於毒品對於自身健康之戕害及國家對於
    杜絕毒品犯罪之禁令，惟被告犯後坦承犯行，態度尚佳，及施用毒品者均具有相
    當程度之生理成癮性及心理依賴性，戒除不易，且犯罪心態與一般刑事犯罪之本
    質不同，非難性較低等一切情狀，分別量處如主文所示之刑，並定其應執行之刑
    ，以資懲儆。
三、又被告於前開被查獲時，經警扣得第二級毒品安非他命一小包（毛重０點０四公
    克）、安非他命殘渣袋三個，以及玻璃球吸食器二組、吸管一支，其中安非他命
    一小包，係屬第二級毒品，應依毒品危害防制條例第十八條第一項前段，不論屬
    犯人所有與否，應予以宣告沒收銷燬之，而該殘渣袋與其上遺留之毒品無從分離
    ，亦應併予沒收銷燬；另玻璃球吸食器二組、吸管一支，均係被告所有且供其施
    用第二級毒品安非他命所用之物，業據被告供承在卷，應依刑法第三十八條第一
    項第二款之規定，併予宣告沒收。
四、另被告於本院審理期間，經合法傳喚、拘提未到，本院認其業已逃匿而發布通緝
    ，嗣於九十四年二月二十五日經警逮捕到案，經法官訊問後，認被告有逃亡之虞
    且有羈押之必要而裁定予以羈押，而被告於法官訊問時自承於九十四年二月二十
    三日施用第二級毒品安非他命等語，經本院命臺灣花蓮看守所代為採集其尿液送
    驗，經初步檢驗結果呈安非他命＼甲基安非他命及鴉片類陽性反應乙節，此有慈
    濟大學濫用藥物檢驗中心函暨檢驗總表在卷可證，然參酌被告於本院訊問時供稱
    ：伊於九十三年九月十六日起至九十四年二月二十五日期間，僅於九十四年二月
    二十五日採尿前二天，在家裡分別施用安非他命及海洛因一次等語（詳見本院卷
    第七十九、八十及九十頁），則被告該次施用毒品之時間，與上開論罪科刑之犯
    行時間相隔甚久，且卷內並無其他證據足認被告該次施用毒品之犯行，與檢察官
    起訴之犯罪事實，有何裁判上一罪關係，故就被告於九十四年二月二十五日採尿
    前二天施用第一級毒品海洛因及第二級毒品安非他命之部分，本院自毋庸予以審
    理，應由檢察官另行偵查起訴，附此敘明。
據上論斷，應依刑事訴訟法第二百九十九條第一項前段，毒品危害防制條例第十條第
一項、第二項、第十八條第一項前段，刑法第十一條前段、第五十六條、第五十一條
第五款、第三十八條第一項第二款，判決如主文。
本案經檢察官甲○○到庭執行職務。
中      華      民      國    九十四    年      三      月     三十     日
                              臺灣花蓮地方法院刑事第三庭
                                  法    官    饒  金  鳳
右正本證明與原本無異。
如對本判決不服，應於送達後十日內，向本院提出上訴狀。
                                  法院書記官
中      華      民      國    九十四    年      四      月     一       日
附錄本案論罪科刑之法律條文：
毒品危害防制條例第十條：
施用第一級毒品者，處六月以上五年以下有期徒刑。
施用第二級毒品者，處三年以下有期徒刑。
